【裁判字號】    89,易,1119
【裁判日期】    890915
【裁判案由】    傷害
【裁判全文】
臺灣屏東地方法院刑事判決                        八十九年度易字第一一一九號
    公  訴  人  臺灣屏東地方法院檢察署檢察官
    被      告  乙○○
右列被告因傷害案件，經檢察官提起公訴（八十九年度偵字第四一一六號），本院判
決如左：
     主  文
乙○○傷害人之身體，累犯，處拘役貳拾日，如易科罰金，以佰元折算壹日。
    事  實
一、乙○○前因偽造文書案件，經法院於民國八十八年八月五日判處有期徒刑三月確
    定，甫於八十八年九月二十八日執行完畢，不知警惕，復於八十九年七月十一日
    中午十二時許，因乙○○所有土地遭甲○○（與乙○○原係婆媳關係）查封之事
    ，前往屏東縣林邊鄉○○路二００之一號甲○○之屋內，與甲○○商談未果，竟
    基於傷害之犯意，徒手毆打甲○○臉部，致甲○○受有左觀骨挫傷紅腫一ｘ二公
    分之傷害。
二、案經甲○○訴由台灣屏東地方法院檢察署檢察官偵查起訴。
    理  由
一、訊之被告乙○○矢口否認有何傷害犯行，辯稱：被告係前往與告訴人甲○○討論
    事情，並未動手毆打告訴人云云。經查：右揭事實，業據告訴人指述綦詳，並經
    證人即告訴人之子甘石松在偵訊供稱：「乙○○進入我媽媽房間，我媽媽在睡覺
    ，我有看到乙○○用拳頭打我媽媽臉部一下，我把我媽媽牽出房間，乙○○人就
    離開。」等語明確，復有診斷證明書一紙在卷可憑，參以被告亦供稱因不滿其所
    有土地遭查封而前往告訴人住處理論未果等情，堪認告訴人之指述非虛，被告所
    辯，係屬卸詞，洵不足採，事證明確，被告犯行堪以認定。
二、核被告所為係犯刑法第二百七十七條第一項之普通傷害罪。又被告前因偽造文書
    案件，經法院於八十八年八月五日判處有期徒刑三月確定，甫於八十八年九月二
    十八日執行完畢，有其刑案資料查註紀錄表在卷足參，其於上開刑之執行完畢後
    ，五年以內再犯有期徒刑以上之本罪，為累犯，依刑法第四十七條規定加重其刑
    。茲審酌被告細故施暴傷害之動機、目的、情節輕微、否認犯行、未與告訴人達
    成和解等情及其他一切情狀，爰量處如主文所示之刑，並諭知易科罰金之折算
    標準。
據上論斷，應依刑事訴訟法第二百九十九條第一項前段，刑法第二百七十七條第一項
、第四十七條、第四十一條、罰金罰鍰提高標準條例第一條前段、第二條，判決如主
文。
中      華      民      國      八十九      年      九      月  十五    日
                                      臺灣屏東地方法院刑事第一庭
                                          法  官    蕭世昌
右正本證明與原本無異。
對於本判決如有不服應於收受送達後十日內向本院提出上訴書狀上訴於台灣高等法院
高雄分院並按他造當事人之人數附具繕本。
                                          書記官   曾文玲
中      華      民      國      八十九      年      九      月  十五    日
附錄本判決論罪法條
刑法第二百七十七條第一項：傷害人之身體或健康者，處三年以下有期徒刑，拘役或
一千元以下罰金。


司法院資訊處製作；財團法人民間司法改革基金會備份。
